臺灣板橋地方法院民事裁定　九十三年度繼字第一一五一號
　　聲　請　人　華南商業銀行股份有限公司
　　法定代理人　許德南
　　代　理　人　蔡麗媚
右聲請人聲請對被繼承人甲○○選任遺產管理人事件，本院裁定如左：
    主      文
選任江鳳秋（女、民國五十年二月十二日生、
一號）為被繼承人甲○○（男、民國四十七年二月五日生、
0000000號、生前籍設台北縣中和市○○路○段五八之二號七樓、民國九十一
年九月十七日死亡）之遺產管理人。
程序費用由被繼承人甲○○之遺產負擔。
    理      由
一、按繼承開始時，繼承人之有無不明，而無親屬會議或親屬會議未於一個月內選定
    遺產管理人者，利害關係人或檢察官得聲請法院選任遺產管理人，並由法院依公
    示催告程序，定六個月以上之期限，公告繼承人，命其於期限內承認繼承；又被
    繼承人之所有繼承人均拋棄其繼承權者，亦準用關於無人承認繼承之規定，民法
    第一千一百七十七條、第一千一百七十八條第二項、第一千一百七十六條第六項
    定有明文。
二、本件聲請意旨略以：被繼承人甲○○於民國八十三年十月十八日將其所有如聲請
    狀內附表所示之不動產設定最高限額抵押權新台幣柒佰拾貳萬元予聲請人，擔
    保其對聲請人現在及將來所負一切債務之清償，並辦畢抵押權設定登記在案。該
    債務人甲○○嗣於八十三年十月二十四日邀同案外人江鳳英為連帶保證人，向聲
    請人借款二筆新台幣伍佰萬元及壹佰壹拾萬元，分別約定於九十八年十月二十四
    日清償，以及約定自借款日起按月於每月二十四日繳納利息，自八十五年十一月
    份起於每月二十四日攤還本息，利息按年利率百分之八‧四三五及百分之八‧六
    八五按月計付；其逾期在六個月以內部分，另按上開利率百分之十，逾期超過六
    個月部分，另按上開利率百分之二十計付違約金，並約定如有約定書第二條之情
    事時，視為全部到期，此有債務人等簽立借據二紙及所附之約定書二紙為憑。詎
    該債務人甲○○僅繳納本息至九十一年四月二十四日止，即未再依約繳納，後於
    九十一年九月十七日死亡，是聲請人就甲○○所應清償債務之範圍內，關於其遺
    產之處置，係居於利害關係人之地位。經查，被繼承人死亡後其繼承人皆已拋棄
    繼承，並無其他順位繼承人，亦未經選定遺產管理人，而其死亡時之最近親屬依
    繼承表所示，分別為母親簡蘇玉霞、配偶江鳳秋、妹游麗真、弟簡正雄、弟簡榮
    進、妹簡小芬等人，聲請人爰依民法第一一七六條第六項後段、第一一七八條第
    二項規定，狀請鈞院就前揭被繼承人之最近親屬中選任遺產管理人，以利對被繼
    承人之遺產處置等語。
三、本件聲請人主張被繼承人甲○○於民國九十一年九月十七日死亡，其所有繼承人
    全部拋棄繼承，聲請人為債權人之事實，業據其提出借據暨貸款本息攤還表、他
    項權利證明書、土地建築改良物抵押權設定契約書（以上均影本）、土地登記謄
    本、建物登記謄本、繼承系統表、
    九十一年度繼字第九二六、九五○號被繼承人甲○○之繼承人等拋棄繼承事件案
    卷核閱無訛，自堪信為真實。
四、從而，聲請人以債權人之利害關係人身分聲請選任被繼承人甲○○之遺產管理人
    ，核與首揭規定尚無不合。經核江鳳秋為被繼承人甲○○之配偶，有卷附之
    謄本、國民
    案卷可憑，雖其已拋棄繼承，然其對遺產遺債情況瞭解理應較深，就被繼承人之
    財產管理較為方便，並就遺產管理人職務之遂行，有所助益，且其既已拋棄繼承
    ，要不致有利害偏頗之虞；且江鳳秋亦到庭陳明願意擔任被繼承人甲○○之遺產
    管理人，為保障債權人之利益及期程序之公正、公信起見，本院認以選任被繼承
    人之配偶江鳳秋為被繼承人甲○○之遺產管理人為適當。
五、依非訟事件法第八條第二項，民事訴訟法第七十八條，裁定如主文。
中　　　華　　　民　　　國　　九十三　　年　　　十　　　月　　二十九　　日
                                    臺灣板橋地方法院家事法庭
                                        法  　　官　楊志勇
右正本證明與原本無異。
如不服本裁定應於送達後十日內向本院提出抗告狀。
中　　　華　　　民　　　國　　九十三　　年　　　十　　　月　　二十九　　日
                                        書  記　官　林政佑
